【裁判字號】    99,台上,5310
【裁判日期】    990826
【裁判案由】    違反貪污治罪條例
【裁判全文】
最高法院刑事判決            九十九年度台上字第五三一０號
上  訴  人  甲○○
選任辯護人  徐建弘律師
上列上訴人因違反貪污治罪條例案件，不服台灣高等法院中華民
國九十九年六月二十四日第二審更審判決（九十九年度上更(二)字
第一０九號，起訴案號：台灣桃園地方法院檢察署九十六年度偵
字第二八二０九號），提起上訴，本院判決如下：
    主  文
上訴駁回。
    理  由
按刑事訴訟法第三百七十七條規定，上訴於第三審法院，非以判
決違背法令為理由，不得為之。是提起第三審上訴，應以原判決
違背法令為理由，係屬法定要件。如果上訴理由書狀並未依據卷
內訴訟資料，具體指摘原判決不適用何種法則或如何適用不當，
或所指摘原判決違法情事，顯與法律規定得為第三審上訴理由之
違法情形，不相適合時，均應認其上訴為違背法律上之程式，予
以駁回。本件原審審理結果，認為上訴人甲○○違背職務收受賄
賂之犯行明確，因而撤銷第一審科刑之判決，比較新舊法律規定
後，改判依行為時連續犯規定仍論處上訴人連續依據法令從事公
務並有調查職務之人員，對於違背職務之行為，收受賄賂罪刑（
主刑處有期徒刑十年四月，減為有期徒刑五年二月），已詳其
調查、取捨證據之結果及憑以認定犯罪事實之心證理由，並就上
訴人所辯各語認非可採，予以論述。稽之原判決確認之事實，上
訴人向在其警勤轄區內共同經營「喜來登色情應召站」之張美玲
、魏淑芳等人先後收受賄賂三次（其中張美玲二次、魏淑芳一次
），每次新台幣一萬五千元，較第一審事實認定之四次為少，而
原判決所為主刑之宣告已比第一審判決減少二月，復於判決內說
明其依刑法第五十七條所列各款具體審酌之理由，自屬事實審法
院量刑裁量之職權行使，並無上訴意旨所指違反比例原則、判決
理由矛盾之違法可言。又侵害國家法益之犯罪，若基於概括犯意
而連續犯同一罪名者，亦有修正前連續犯之適用。原判決既認定
上訴人係前後三次收受賄賂，時間緊接，手法相類，所犯為構成
要件相同之罪名，基於概括犯意而反覆為之，適用修正前連續犯
之規定論處罪刑，其法則之適用並無不當。上訴人雖謂僅應成立
單純一罪，並執此指摘原判決違法，即非適法之第三審上訴理由
。依上所述，本件上訴違背法律上之程式，應予駁回。
據上論結，應依刑事訴訟法第三百九十五條前段，判決如主文。
中    華    民    國  九十九  年    八    月  二十六  日
                      最高法院刑事第十三庭
                          審判長法官  賴  忠  星
                                法官  呂  丹  玉
                                法官  吳      燦
                                法官  蔡  名  曜
                                法官  葉  麗  霞
本件正本證明與原本無異
                                      書  記  官
中    華    民    國  九十九  年    八    月   三十   日
                                                      K

司法院資訊處製作；財團法人民間司法改革基金會備份。
